【裁判字號】    99,國抗,25
【裁判日期】    991230
【裁判案由】    國家賠償
【裁判全文】
臺灣高等法院民事裁定                  99年度國抗字第25號
抗  告  人  黃鎮華
            黃永安
上列抗告人因與相對人財政部國有財產局北區辦事處等間國家賠
償事件，對於中華民國99年11月24日臺灣臺北地方法院99年度國
字第63號裁定提起抗告，本院裁定如下：
    主        文
抗告駁回。
抗告費用新臺幣壹仟元由抗告人連帶負擔。
    理        由
一、按「起訴，應以訴狀表明下列各款事項，提出於法院為之：
    一、當事人及法定代理人。二、訴訟標的及其原因事實。
    三、應受判決事項之聲明」、「當事人書狀，除別有規定外
    ，應記載下列各款事項：一、當事人姓名及住所或居所；當
    事人為法人、其他團體或機關者，其名稱及公務所、事務所
    或營業所。二、有法定代理人、訴訟代理人者，其姓名、住
    所或居所，及法定代理人與當事人之關係；…四、應為之聲
    明或陳述」、「書狀及其附屬文件，除提出於法院者外，應
    按應受送達之他造人數，提出繕本或影本」、「書狀不合程
    式或有其他欠缺者，審判長應定期間命其補正」、「因財產
    權而起訴，其訴訟標的之金額或價額在新臺幣十萬元以下部
    分，徵收一千元；逾十萬元至一百萬元部分，每萬元徵收一
    百元；逾一百萬元至一千萬元部分，每萬元徵收九十元；逾
    一千萬元至一億元部分，每萬元徵收八十元；逾一億元至十
    億元部分，每萬元徵收七十元；逾十億元部分，每萬元徵收
    六十元；其畸零之數不滿萬元者，以萬元計算」、「非因財
    產權而起訴者，徵收裁判費新臺幣三千元。於非財產權上之
    訴，並為財產權上之請求者，其裁判費分別徵收之」，民事
    訴訟法第244條第1項、第116條第1項第1、2、4款、第119條
    第1項、第121條第1項、第77條之13、第77條之14分別定有
    明文。又原告之訴，有起訴不合程式或不備其他要件者，法
    院應以裁定駁回之。但其情形可以補正者，審判長應定期間
    先命補正，民事訴訟法第249條第1項第6款亦定有明文。
二、抗告意旨略以：本件訴之標的為坐落臺北市中山區○○○○
    段410地號土地（下稱系爭土地）及門牌號碼臺北市中山區
    ○○○路一段83巷43號房屋，系爭土地所有權人為臺灣醫療
    物品股份有限公司，乃民國35年接收自原日據時代臺灣武田
    藥品株式會社之財產，接收登記人為蘇弗第，嗣系爭土地併
    入臺北市中山區○○○○段393地號土地，並非相對人財政部
    國有財產局北區辦事處所稱88年管理之土地，實乃相對人財
    政部國有財產局北區辦事處滅失伊土地之登記地號資料，用
    以標售予建商，侵害伊之權益，故相對人等自應負賠償之責
    云云。
三、經查，抗告人於99年10月19日以相對人財政部國有財產局北
    區辦事處等為被告，向原法院提起訴訟，請求國家賠償（下
    稱本件訴訟），起訴聲明為：（一）抗告人依國家賠償法規
    定之救濟方法向國家請求賠償，請求名譽及精神賠償，每日
    賠償金以新臺幣（下同）2,000元計算。（二）刊登報紙道
    歉啟事（見原法院卷第10頁）等語，惟抗告人於起訴書內未
    明確記載相對人機關名稱及法定代理人之姓名，且所列「陳
    官保、郭武博、莊翠雲、龔維智、陳文龍」5人，是否兼為
    本件訴訟之被告等情，均不明確，抗告人若以陳官保等5人
    為被告，其起訴狀內應記載其等住居所，惟抗告人並未於起
    訴狀明確記載，且其起訴聲明亦未臻具體明確，復未繳納第
    一審裁判費，及未按被告人數提出繕本，此等欠缺事項為得
    補正事項，原法院乃於99年10月29日裁定命相對人於收受該
    裁定5日內補正上開事宜，該裁定業於99年11月3日送達抗告
    人，有裁定及送達證書附卷可參（見原法院卷第100頁、第
    184頁至第186頁），惟抗告人迄未補正。原裁定以其起訴未
    合法為由，駁回抗告人之起訴，並無違誤。抗告意旨僅就本
    件訴訟為實體上之爭執，對於原裁定駁回抗告人之起訴，究
    有何違法或不當，並未提出具體理由，可資審酌，抗告人遽
    指摘原裁定不當，求予廢棄，自無理由。
四、據上論結，本件抗告為無理由，爰裁定如主文。
中    華    民    國    99    年    12    月    30    日
                    民事第十八庭
                        審判長法  官  丁蓓蓓
                              法  官  盧彥如
                              法  官  李慈惠
正本係照原本作成。
本裁定除以適用法規顯有錯誤為理由外，不得再抗告。如提起再
抗告，應於收受後10日內委任律師為代理人向本院提出再抗告狀
。並繳納再抗告費新台幣１千元。
中    華    民    國   100    年    1     月    3     日
                              書記官  陳思云

司法院資訊處製作；財團法人民間司法改革基金會備份。
